臺灣士林地方法院刑事判決               100年度訴字第97號
公  訴  人  臺灣士林地方法院檢察署檢察官
被      告  陳柯宏
選任辯護人  吳中仁律師
上列被告因強盜等案件，經檢察官提起公訴（99年度偵字第3612
、4206、4207號），本院判決如下：
    主  文
陳柯宏攜帶兇器，踰越安全設備，於夜間侵入住宅竊盜，未遂，
處有期徒刑肆月，如易科罰金以新臺幣壹仟元折算壹日，未扣案
之開山刀壹把沒收之。
被訴加重強盜部分無罪。
    事  實
一、陳柯宏與陳銘塗（原名陳昱菘）為堂兄弟，竟意圖為自己不
    法之所有，於民國98年10月12日凌晨0 時23分許，行經位於
    臺北市○○區○○路2 號之陳銘塗住處，利用頭戴頭燈之便
    ，並於腰際佩帶己有客觀上可供作兇器使用之開山刀1 把，
    以不詳之方法開啟窗戶，爬窗侵入陳銘塗上開住處，竊取陳
    銘塗所有置於桌上之香菸1 包（所涉竊盜香菸部分因於偵查
    中未據告訴而經檢察官當庭更正），嗣於屋內繼續搜尋財物
    之際，因發覺該址設有監視器即行離去，迨陳銘塗調閱前開
    監視器錄影畫面，始查悉上情。
二、案經陳銘塗訴由臺北市政府警察局北投分局報請臺灣士林地
    方法院檢察署檢察官偵查起訴。
    理  由
壹、證據能力部分：
    按被告以外之人於審判外之言詞或書面陳述，除有刑事訴訟
    法第159 條之1 至第159 條之4 所規定之情形外，不得作為
    證據；又被告以外之人於審判外之陳述，雖不符同法第159
    條之1 至第159 條之4 之規定，而經當事人於審判程序同意
    作為證據，法院審酌該言詞陳述或書面陳述作成時之情況，
    認為適當者，亦得為證據；又當事人、代理人或辯護人於法
    院調查證據時，知有第159 條第1 項不得為證據之情形，而
    未於言詞辯論終結前聲明異議者，視為有前項之同意，刑事
    訴訟法第159 條第1 項、第159 條之1、第159 條之2 、第
    19條之3 、第159 條之4 及第159 條之5 分別定有明文。查
    ：
  一、本判決所引用除告訴人陳銘塗於警詢及偵查中所為之供述
      、證人吳永成於偵查中所為之證言及法務部調查局所為之
      測謊報告書，業經選任辯護人於本院準備程序及本院審理
      中否定其證據能力，其餘各該被告以外之人所為審判外之
      陳述以及其他書面陳述，雖屬傳聞證據，惟當事人及辯護
      人於本院準備程序及審判期日中均表示無意見而不予爭執
      ，且迄至言詞辯論終結前亦未再聲明異議，本院審酌上開
      證據資料製作時之情況，尚無違法不當之瑕疵，亦認為以
      之作為證據應屬適當，依刑事訴訟法第159 條之5 規定，
      認前揭證據資料均有證據能力。
  二、按被告以外之人於檢察事務官、司法警察官或司法警察調
      查中所為之陳述，與審判中不符時，其先前之陳述具有較
      可信之特別情況，且為證明犯罪事實存否所必要者，得為
      證據，刑事訴訟法第159 條之2 定有明文。所謂「前後陳
      述不符」之要件，應就前後階段之陳述進行整體判斷，以
      決定其間是否具有實質性差異，惟無須針對全部陳述作比
      較，陳述之一部分有不符，亦屬之；而所謂「較可信之特
      別情況」之情形，亦應就前後陳述時之各種外部情況進行
      比較，以資決定何者外部情況具有可信性。查告訴人即證
      人陳銘塗於警詢中所為之證言，係被告以外之人於審判外
      之言詞或書面陳述，依刑事訴訴法第159 條第1 項之規定
      ，除符合同法第159 條之1 至第159 條之4 之規定外，原
      則上並無證據能力；然證人陳銘塗業經本院傳喚到庭作證
      ，並給予被告陳柯宏及其選任辯護人進行詰問之機會，而
      證人陳銘塗於警詢中所為之陳述為證明犯罪事實存否之必
      要事項，且其於本院審理中作證內容核與上開警詢中陳述
      互有出入，參以上開警詢筆錄製作時間與本件案發時間相
      距較近，記憶應較本院審理時清晰，且顯然較無外力干擾
      或介入而為陳述，復無證據可認其於警詢時所為之陳述係
      公務員違背法定程序所取得，自堪認上開警詢所為之證述
      具有可信性之特別情況，而依刑事訴訟法第159 條之2 之
      規定，具有證據能力。
  三、證人陳銘塗及吳永成於偵查中向檢察官所為之證言，係被
      告以外之人於審判外之言詞或書面陳述，依刑事訴訴法第
      159 條第1 項之規定，除符合同法第159 條之1 至第159
      條之4 之規定外，原則上並無證據能力，然證人陳銘塗及
      吳永成所為上開證言係依法具結後所為之陳述，並於訊畢
      交付閱覽而經其簽名，且依筆錄之記載並無不能自由陳述
      或其他非法、不當之取證情形，嗣於本院審理中亦經傳訊
      到庭，而給予被告陳柯宏及其選任辯護人進行詰問之機會
      ，觀諸被告陳柯宏及其選任辯護人亦未能具體指明上開證
      言有何顯不可信之情況，是依刑事訴訟法第159 條之1第2
      項之規定，應認有證據能力。
  四、測謊鑑定究竟有無證據能力，刑事訴訟法並無明文規定，
      惟實務上送鑑單位依刑事訴訟法第208 條第1 項規定，囑
      託法務部調查局或內政部警政署刑事警察局實施測謊，受
      囑託機關就檢測之結果，以該機關名義函復原囑託之送鑑
      單位，該測謊結果之書面報告，即係受囑託機關之鑑定報
      告，該機關之鑑定報告，形式上若符合測謊基本程式要件
      ，包括：經受測人同意配合，並已告知得拒絕受測，以減
      輕受測者不必要之壓力；測謊員須經良好之專業訓練與相
      當之經驗；測謊儀器品質良好且運作正常；受測人身心及
      意識狀態正常；測謊環境良好，無不當之外力干擾等要件
      ，即賦予證據能力，非謂機關之鑑定報告書當然有證據能
      力，具上述形式之證據能力者，始予以實質之價值判斷，
      必符合待證事實需求者，始有證明力。復按刑事訴訟法第
      206 條第1 項規定：「鑑定之經過及其結果，應命鑑定人
      以言詞或書面報告。」，又法院或檢察官囑託相當之機關
      鑑定，準用該第206 條第1 項之規定，同法第208 條亦有
      明文規定；是鑑定報告書之內容應包括鑑定經過及其結果
      ，法院囑託鑑定機關為測謊檢查時，受囑託之鑑定機關不
      應僅將鑑定結果函覆，並應將鑑定經過一併載明於測謊之
      鑑定報告書中，若鑑定報告書僅簡略記載檢查結果而未載
      明檢查經過，既與法定記載要件不符，法院自應命受囑託
      機關補正，必要時並得通知實施鑑定之人以言詞報告或說
      明，否則，此種欠缺法定要件之鑑定報告不具備證據資格
      ，自無證據能力可言，最高法院94年度臺上字第1293 號
      著有判決可資參照。查本件被告陳柯宏之上開測謊報告，
      係本院囑託法務部調查局所為之檢測，另依該測謊報告所
      載內容，於實施測謊前，業由被告陳柯宏同意配合，且經
      告知得拒絕受測，而實施測謊人員亦具良好之專業訓練與
      相當之經驗，亦無積極事證足認測謊儀器之品質及運作、
      測謊環境及受測人身心、意識狀態有何異常之情形，揆諸
      前揭之說明，該機關所為之測謊報告，形式上自符測謊基
      本程式要件，且其內容亦具體說明實施檢測之經過及結果
      ，自應認有證據能力。
貳、有罪部分：
  一、訊據被告陳柯宏於偵審中固不否認曾於前揭時地以上開方
      式進入告訴人陳銘塗之前開住處並取走前開香菸之事實，
      然矢口否認有何公訴意旨所稱之上開加重竊盜未遂犯行，
      辯稱：當日係為入內尋找告訴人陳銘塗，因見桌上有香菸
      而行取用，並無入內行竊之意云云。經查：
  （一）被告陳柯宏與告訴人陳銘塗係堂兄弟，業經渠等自承在
        卷，並有戶籍謄本在卷可稽，自屬五親等內之血親，而
        依刑法第324 條第2 項之規定，渠等間因犯竊盜罪者，
        自須告訴乃論；而告訴人陳銘塗於99年5 月11日檢察官
        訊問時即已表明未就被告陳柯宏竊取香菸部分提出告訴
        ，是有關竊取香菸部分，自非本件起訴範圍，合先敘明
        。
  （二）按行為人是否構成刑法第321 條之加重竊盜罪，仍應視
        其已否著手實施同法第320 條之竊盜行為而定，而竊盜
        行為之著手，係以已否開始財物之搜尋為要件，倘行為
        人僅著手於刑法第321 條第1 項各款所列之加重要件行
        為（如結夥三人、攜帶兇器、毀壞門扇或安全設備、夜
        間侵入住宅），而尚未為竊盜行為之著手者，充其量亦
        僅得於訴訟要件（如業經合法告訴）齊備下，依情狀論
        以侵入住宅罪或毀損罪，斷不能以該條竊盜罪之未遂犯
        論科；又刑法上之未遂犯，必須已著手於犯罪行為之實
        行而不遂，始能成立，此在刑法第25條第1 項規定甚明
        ，另竊盜行為之著手，係指行為人意圖為自己或第三人
        不法之所有，而開始搜尋財物而定，最高法院27年滬上
        字第54號判例及92年度臺上字第5127號判決意旨可資參
        照。
  （三）被告陳柯宏於前揭時地以上開方式進入告訴人陳銘塗之
        前開住處行竊乙節，業經證人即告訴人陳銘塗於偵審中
        指訴歷歷，且有上開監視器錄影翻拍照片在卷可稽，並
        有扣案之上開監視器錄影光碟可資佐證；而上開監視器
        錄影光碟，亦經本院於準備程序中當庭播放以供辨識，
        並製有勘驗筆錄附卷足參；又被告陳柯宏雖稱係為尋人
        始行進入屋內云云，然其當日係以頭戴頭燈並攜帶開山
        刀而爬窗之方式進入屋內，核與常情相違，而其於本院
        準備程序中亦自承僅於客廳呼喊並未至各房間查看有無
        人等語，觀諸被告陳柯宏於99年3 月16日檢察官訊問時
        供稱：「我有看到監視器，我就爬出去了。」，足見其
        所稱僅為尋人而進入屋內乙情，顯不足採；另依上開勘
        驗筆錄所載，被告陳柯宏係以頭戴頭燈之方式進入屋內
        ，旋利用頭燈照明，並隨時以手調整頭燈之照明方向，
        以查看屋內情形，復多次自桌面拿取物品查看，是其上
        開所為，顯已達開始搜尋財物之程度。
  （四）至公訴意旨雖認被告陳柯宏於前揭時地進入告訴人陳銘
        塗所有之上開住宅竊得告訴人陳銘塗所有之戒指1 枚及
        北投石4 顆等事實，而被告陳柯宏經本院囑託法務部調
        查局於100 年1 月26日對之實施測謊，其結果認被告陳
        柯宏就「未竊取陳昱菘所有北投石及鑽石戒指」之問題
        呈情緒波動反應，研判有說謊，亦有法務部調查局100
        年2 月9 日調科參字第10000042180 號測謊報告書附卷
        可參；然測謊之鑑驗，係就受測人對相關事項之詢答，
        對應其神經、呼吸、心跳等反應而判斷，其鑑驗結果有
        時亦因受測人之生理、心理因素而受影響，該鑑驗結果
        固可為審判之參考，但非為判斷之唯一及絕對之依據（
        最高法院85年度臺上字第5791號判決意旨可資參照），
        而上開之監視器錄影光碟，經本院送法務部調查局鑑定
        之結果，無法解析客廳桌上是否有香菸、鑽石戒指及北
        投石等物件，此有該局100 年7 月12日調科伍字第1000
        0410400 號函在卷可參，自難據為不利被告陳柯宏之認
        定；又被告陳柯宏於偵審中均自承自桌上所取得之物為
        香菸，並提出其所取得之同一品牌香菸照片為證，而告
        訴人陳銘塗於偵查中亦不否認桌上可能擺放該品牌之香
        菸，足見被告陳柯宏所稱上情，顯非無據；況本件犯罪
        時間為98年10月12日，而告訴人陳銘塗於99年2 月7 日
        警詢僅稱結婚鑽戒遭竊等語，嗣於99年3 月4 日警詢始
        稱其所有之北投石及結婚鑽戒遭竊等語，觀諸告訴人陳
        銘塗於99年5 月11日檢察官訊問時證稱：「（問：監視
        器是否有辦法看到宏手上拿何物？）不行，只能看到他
        手上有抓一把，不知道抓了何物。」等語，參以告訴人
        陳銘塗並不否認未曾目睹被告陳柯宏之行竊過程，自難
        僅以告訴人陳銘塗片面之指訴而為不利被告陳柯宏之認
        定，是被告陳柯宏所涉竊得上開戒指及北投石之事實，
        尚屬無從證明。
      綜上所述，被告陳柯宏上開所辯，要屬事後卸責之詞，不
      足採信。本件事證明確，被告陳柯宏之上開犯行洵堪認定
      ，應予依法論科。
  二、按行為後法律有變更者，適用行為時之法律。但行為後之
      法律有利於行為人者，適用最有利於行為人之法律，刑法
      第2 條第1 項定有明文。被告於行為後，刑法第321 條第
      1 項於100 年1 月26日修正公布，並於100 年1 月28日施
      行，而修正前之刑法第321 條第1 項原規定：「犯竊盜罪
      而有下列情形之一者，處六月以上、五年以下有期徒刑：
      一、於夜間侵入住宅或有人居住之建築物、船艦或隱匿其
      內而犯之者。．．．六、在車站或埠頭而犯之者。」；而
      修正後刑法第321條第1 項則規定：「犯竊盜罪而有下列
      情形之一者，處六月以上、五年以下有期徒刑，得併科新
      臺幣十萬元以下罰金：一、侵入住宅或有人居住之建築物
      、船艦或隱匿其內而犯之者。．．．六、在車站、埠頭、
      航空站或其他供水、陸、空公眾運輸之舟、車、航空機內
      而犯之者。」，茲比較修正前後之規定，修正後該條項於
      第1 款刪除「於夜間」之文字，於第6 款增加「在航空站
      或其他供水、陸、空公眾運輸之舟、車、航空機內」之文
      字，擴大加重竊盜罪之適用範圍，使部分修正前原應適用
      普通竊盜罪論罪科刑之情形，於修正後改論以加重竊盜罪
      論罪科刑，並增加得併科罰金新臺幣十萬元之規定，比較
      修正前後之規定，以修正前之規定對被告較有利，應依刑
      法第2 條第1 項之規定，適用被告行為時之法律即100 年
      1 月26日修正前之刑法第321 條第1 項之規定，合先敘明
      。
  三、按窗戶，依社會通常觀念具防盜、防閑之作用，為安全設
      備。次按，刑法第321 條第1 項第3 款之攜帶兇器竊盜罪
      ，係以行為人攜帶兇器竊盜為其加重條件，此所謂兇器，
      其種類並無限制，凡客觀上足對人之生命、身體、安全構
      成威脅，具有危險性之兇器均屬之，且祇須行竊時攜帶此
      種具有危險性之兇器為已足，並不以攜帶之初有行兇之意
      圖為必要（最高法院79年臺上字第5253號判例可資參照）
      ，查被告陳柯宏所攜帶之上開刀械，雖未扣案，然於客觀
      上自足以對人之生命、身體、安全構成威脅，而為兇器之
      一種。又被告陳柯宏所為上開竊取告訴人陳銘塗財物之犯
      行，雖已著手於竊盜行為之實施，然未至取得財物之結果
      ，應屬未遂犯，是被告陳柯宏上開所為，係犯修正前刑法
      第321 條第2 項、第1 項第1 款、第2 款、第3 款之加重
      竊盜未遂罪，並應依刑法第25條第2 項之規定，減輕其刑
      。又被告陳柯宏並未竊得公訴意旨所稱之戒指及北投石等
      物，已如前述，是公訴意旨認被告陳柯宏上開加重竊盜行
      為業達既遂程度，自有未洽。爰審酌被告陳柯宏正值壯年
      ，竟仍不思向上，利用上開方式侵入他人住宅以行竊財物
      ，雖未竊得財物，然嚴重破壞社會秩序、他人居家及財產
      安全，復於犯後猶狡詞卸責，及其品行、犯罪動機、目的
      、手段、行為次數、生活狀況、智識程度、犯罪所得之利
      益及所生之損害等一切情狀，量處如主文第一項所示之刑
      ，並諭知易科罰金之折算標準。又前揭開山刀1 把，係被
      告陳柯宏所有之物，業據其供明在卷，雖未扣案惟無證據
      證明業已滅失，且係供犯上開加重竊盜罪所用之物，爰依
      刑法第38條第1 項第2 款之規定宣告沒收之。
、無罪部分：
  一、公訴意旨略以：被告陳柯宏與告訴人陳銘塗為堂兄弟，竟
      意圖為自己不法之所有，於98年8 月20日凌晨1 時許，騎
      乘車牌號碼CUQ-300 號重型機車，在臺北市○○區○○路
      113 巷內，攔下騎乘機車行經該處之告訴人陳銘塗，持客
      觀上足供兇器使用，具有危險性之摺疊刀（未扣案），抵
      住告訴人陳銘塗右腹部，喝令告訴人陳銘塗騎車返回臺北
      市○○區○○路2 號住處，被告陳柯宏並一路騎車跟隨在
      後，俟抵達告訴人陳銘塗上址住處門外，復以刀抵住告訴
      人陳銘塗右腹部，脅迫告訴人陳銘塗交出身上所有財物，
      至使告訴人陳銘塗不能抗拒，強取告訴人陳銘塗身上所有
      新臺幣（下同）8300元，因認財物過少，竟又強押告訴人
      陳銘塗進入上址屋內，適告訴人陳銘塗友人來訪敲門，被
      告陳柯宏隨即從二樓窗戶逃逸。因認被告陳柯宏上開行為
      涉有刑法第330 條第1 項之加重強盜罪嫌等語。
  二、按被告未經審判證明有罪確定前，推定其為無罪；又犯罪
      事實應依證據認定之，無證據不得認定犯罪事實；又不能
      證明被告犯罪者，應諭知無罪之判決，刑事訴訟法第154
      條第1 項、第2 項及第301 條第1 項分別定有明文。又被
      害人所述被害情形如無瑕疵可指，而就其他方面調查又與
      事實相符，其供述始足據為判決之基礎；且告訴人之告訴
      ，係以使被告受刑事訴追為目的，是其陳述是否與事實相
      符，仍應調查其他證據以資審認（最高法院32年上字第65
      7 號、52年臺上字第1300號判例參照）。又事實之認定，
      應憑證據，如未能發現相當證據，或證據不足以證明，自
      不能以推測或擬制之方法，為裁判基礎（最高法院40年度
      臺上字第86號判例參照）。另認定犯罪事實所憑之證據，
      雖不以直接證據為限，間接證據亦包括在內；然而無論直
      接或間接證據，其為訴訟上之證明，須於通常一般之人不
      致有所懷疑，而得確信其為真實之程度者，始得據為有罪
      之認定，倘其證明尚未達到此一程度，而有合理之懷疑存
      在時，即無從為有罪之認定，亦有最高法院76年度臺上字
      第4986號判例可資參照。況刑事訴訟法第161 條第1項 亦
      規定，檢察官就被告犯罪事實，應負舉證責任，並指出證
      明之方法，是檢察官對於起訴之犯罪事實，應負提出證據
      及說服之實質舉證責任，倘其所提出之證據，不足為被告
      有罪之積極證明，或其指出證明之方法，無從說服法院以
      形成被告有罪之心證，基於無罪推定之原則，自應為被告
      無罪判決之諭知，最高法院92年度臺上字第128 號著有判
      例可資參照。
  三、公訴意旨認被告陳柯宏涉有上開刑法第330 條第1 項之加
      重強盜犯行，無非係以：前揭犯罪事實，業據證人即告訴
      人陳銘塗於警詢及偵查中證述在卷，復經證人即臺北市政
      府警察局北投分局警備隊小隊長吳永成於偵查中證述在卷
      ，且有現場及模擬照片25張在卷可稽為其主要論據。訊據
      被告陳柯宏固不否認曾於上開時地與證人陳銘塗會面並返
      家之事實，然堅詞否認有何公訴意旨所稱加重強盜犯行，
      辯稱：當日係與告訴人陳銘塗返家泡茶，未曾持刀喝令告
      訴人陳銘塗返家並交付財物等語。
  四、經查：
  （一）告訴人陳銘塗於前揭時地遭被告陳柯宏持折疊刀強取財
        物等事實，雖經告訴人陳銘塗於偵審中指訴歷歷，復經
        證人吳永成於偵審中證述在卷，然依證人吳永成於偵審
        中所為之證言觀之，其僅目睹被告陳柯宏之上開機車停
        放於告訴人陳銘塗之住處外，並未看到被告陳柯宏本人
        ，亦未見聞被告陳柯宏強取告訴人陳銘塗財物之過程；
        觀諸卷附之臺北市警察局北投分局100 年5 月31日北市
        警投分刑字第10031116700 號函所檢送之巡邏線細部計
        劃表及巡簽紀錄表，證人吳永成於本件公訴意旨所指犯
        罪時間係負責承德路7 段、吉利街、尊賢街、石牌路1
        段、致遠一路2 段、明德路、磺溪便道及行義路等處之
        巡邏勤務，並依規定巡簽無訛，參以證人吳永成於本院
        審理中證稱無法確定其目睹上情之日期等語，是自難僅
        以證人吳永成於偵審中所為之證言，逕為不利被告陳柯
        宏之認定。
  （二）又被告陳柯宏雖經本院囑託法務部調查局於100 年1 月
        26日對之實施測謊，而認被告陳柯宏就「未持刀械強盜
        陳昱菘的錢（8300元）」之問題呈情緒波動反應，研判
        有說謊，並製有法務部調查局之前開測謊報告書在卷可
        參，然測謊之鑑驗結果固可為審判之參考，但非為判斷
        之唯一及絕對之依據，已如前述；而告訴人陳銘塗雖於
        偵審中就前開犯罪事實指證歷歷，然告訴人陳銘塗於99
        年2 月7 日至警局製作筆錄時僅就被告陳柯宏所涉竊盜
        犯行提出告訴，並未敘及任何強盜財物之行為，迄至99
        年3 月4 日至警局製作筆錄時始就被告陳柯宏所涉上開
        加重強盜犯行提出告訴，觀諸本件所指犯罪時間為98年
        8 月20日，足見告訴人陳銘塗上開所為，顯不符常情。
  （三）又證人陳銘塗於本院審理中證稱：「（問：98年8 月20
        日你說被告有押著你回去你住處強盜你財物，當天你被
        被告跟蹤當時你在做什麼事情？）我在騎機車，被告將
        我攔下。被告是騎機車超越我擋在我前面，他要我回去
        拿錢，被告拿刀要我回去拿錢，當時我說我身上沒錢，
        我說我回家拿，之後我就騎車掉頭，被告就騎車跟在我
        後面，我們一直騎到登山路2 號我的住處，到我家門口
        就下車拿鑰匙開鐵門，於開鐵門之際，被告說你說謊，
        你怎麼身上沒有帶錢，被告就從我褲子的後口袋伸手將
        我的錢拿走，在門口當時我知道被告身上有刀子，但是
        有無拿出來我不知道，因為當時我手拿鑰匙在開門，且
        我也不敢反抗。被告把我的錢拿走是在門開沒有打開之
        前，我門開了，之後我們兩人進去屋裡，但是快要走到
        客廳時，我們進來的那個門的門口有人敲門，陳柯宏說
        有人來了，他就躲桌子底下，之後後門有人敲門，被告
        從桌子底下跑到二樓去，我才去開後門，我開門看是小
        隊長，他問我有什麼人來，我沒有說話，我跟他比說二
        樓有人，事後我才說陳柯宏在樓上，我們就一起去二樓
        看的時候樓上有開窗戶的聲音。」等語，是告訴人陳銘
        塗既經被告陳柯宏持刀將其攔下並令其交付財物，則其
        於騎車掉頭離去之際，自得俟機求助以擺脫被告陳柯宏
        之追躡，當無將之帶回住處而自陷不利地位之理；參以
        證人陳銘塗於偵審中均證稱證人吳永成當日係穿著便服
        等語，核與證人吳永成於本院審理中證稱其係穿著制服
        等語，亦不相符，是自難僅以告訴人陳銘塗片面之指訴
        據為不利被告陳柯宏之認定。
      綜上所述，被告陳柯宏所涉公訴意旨所稱之加重強盜犯行
      ，尚屬無從證明。此外，復查無其他積極證據足認證明被
      告陳柯宏有何加重強盜之犯行，依照前開之說明，自應為
      被告無罪之諭知。
據上論斷，應依刑事訴訟法第299 條第1 項前段、第301 條第1
項，刑法第2 條第1 項，第25條第2 項、第41條第1 項、第38
條第1 項第2 款，100 年1 月26日修正前刑法第321 條第2 項、
第1 項第1 款、第2 款、第3 款，刑法施行法第1 條之1 ，判決
如主文。
本案經檢察官黃育仁到庭執行職務
中    華    民    國  100     年    9     月    30    日
                  刑事第四庭審判長法  官  黃雅君
                                  法  官  劉瓊雯
                                  法  官  陳俞婷
以上正本證明與原本無異。
如不服本判決應於收受送達後 10 日內向本院提出上訴書狀，並
應敘述具體理由。其未敘述上訴理由者，應於上訴期間屆滿後
20 日內向本院補提理由書 (均須按他造當事人之人數附繕本 )
「切勿逕送上級法院」。
                                  書記官  林鼎嵐
中    華    民    國   100    年    10    月    3     日
附錄本案論罪科刑法條：
100年1月26日修正前刑法第321條第1項
犯竊盜罪而有左列情形之一者，處六月以上五年以下有期徒刑：
一、於夜間侵入住宅或有人居住之建築物、船艦，或隱匿其內而
    犯之者。
二、毀越門扇、牆垣或其他安全設備而犯之者。
三、攜帶兇器而犯之者。
四、結夥三人以上而犯之者。
五、乘火災、水災或其他災害之際而犯之者。
六、在車站或埠頭而犯之者。